臺灣高等法院民事裁定
109年度金上字第25號
上  訴  人  勞動部勞動基金運用局（原名：勞工退休基金監理
            會）       

法定代理人  蘇郁卿  
訴訟代理人  黃帥升律師
            陳誌泓律師
            洪志勳律師
            張子柔律師

上列上訴人因與被上訴人日盛證券投資信託股份有限公司等間請
求侵權行為損害賠償事件，對於中華民國110年12月8日本院109
年度金上字第25號判決提起上訴，本院裁定如下： 
    主  文
本件訴訟標的價額核定為新臺幣4億7,144萬5,082元。
上訴人應於收受本裁定正本10日內，補繳第一審裁判費新臺幣81
萬9,819元。
    理  由
一、按訴訟標的之價額，由法院核定。核定訴訟標的之價額，以
    起訴時之交易價額為準；無交易價額者，以原告就訴訟標的
    所有之利益為準。以一訴主張數項標的者，其訴訟標的之價
    額合併計算之。民事訴訟法第77條之1第1項、第2項、第77
    條之2第1項分別定有明文。次按原告起訴不合程式或不備其
    他要件者，法院應以裁定駁回之。但其情形可以補正者，審
    判長應定期間先命補正，民事訴訟法第249條第1項第6款亦
    有明文。
二、經查，上訴人於原法院起訴請求：㈠被上訴人陳平（下逕稱
    其名）及被上訴人日盛證券投資信託股份有限公司（下稱日
    盛投信公司）應連帶給付上訴人新臺幣（下同）3億9,887萬
    0,382元，及自起訴狀繕本送達翌日起至清償日止，按週年
    利率5％計算之利息、㈡陳平及日盛投信公司應連帶給付上訴
    人損害額三倍之懲罰性賠償50萬元（一部請求），及自起訴
    狀繕本送達翌日起至清償日止，按週年利率5％計算之利息、
    ㈢被上訴人瞿乃正（下逕稱其名）及被上訴人元大證券投資
    信託股份有限公司（下稱元大投信公司）應連帶給付上訴人
    7,157萬4,700元，及自起訴狀繕本送達翌日起至清償日止，
    按週年利率5％計算之利息、㈣瞿乃正及元大投信公司應連帶
    給付上訴人損害額三倍之懲罰性賠償50萬元（一部請求），
    及自起訴狀繕本送達翌日起至清償日止，按週年利率5％計算
    之利息、㈤願供擔保，請准予宣告假執行。揆諸前揭規定，
    本件訴訟標的價額應核定為4億7,144萬5,082元，應徵第一
    審裁判費375萬2,165元，扣除上訴人已繳納第一審裁判費29
    3萬2,346元（見原審卷㈠第1頁），尚有81萬9,819元未據繳
    納。茲命上訴人於收受本裁定正本10日內補正，逾期未補正
    ，本院依法辦理。爰裁定如主文。　　　　
中　　華　　民　　國　　111 　年　　2 　　月　　23　　日
                  民事第二十二庭
                      審判長法  官  張靜女
                            法  官  范明達
                            法  官  葉珊谷
正本係照原本作成。
核定訴訟標的價額部分，如不服裁定得於收受送達後10日內向本
院提出抗告狀，並繳納抗告費新臺幣1千元。
命補繳裁判費部分不得抗告。
中　　華　　民　　國　　111 　年　　2 　　月　　23　　日

                            書記官  陳玉敏